# 请教陈版，债务重组中债务人以存货清偿债务的账务处理

提问人：wuzengyuan 时间：2020-05-15 10:33:06
在看某奥 2020 的会计教辅时，发现债务人以存货抵偿的会计分录没有销项税，而债权人的分录有进项税，觉得奇怪，找了财政部会计准则委员会在实务问答中的问答，如下
问：《企业会计准则第 12 号——债务重组》（财会[2019]9号）规范的债务重组方式中，债务人以存货清偿债务是否作为存货销售处理？
答：根据债务重组准则第十条，以资产清偿债务方式进行债务重组的，债务人应当将所清偿债务账面价值与转让资产账面价值之间的差额计入当期损益。根据《企业会计准则第 14 号——收入》（财会[2017]22号）第二条，收入是指企业在日常活动中形成的、会导致所有者权益增加的、与所有者投入资本无关的经济利益的总流入。通常情况下，债务重组不属于企业的日常活动，因此债务重组不适用收入准则，不应作为存货的销售处理。所清偿债务账面价值与存货账面价值之间的差额，记入“其他收益”。”
想请教陈版，是否新债务重组准则下，以存货抵债虽然在会计上不作为销售处理，但是也需要开具增值税专用发票？如果是，应交税费——销项税额部分是进入损益吗？

回答人：chenyiwei
新债务重组准则下，以存货抵债虽然在会计上不作为销售处理，但是也需要开具增值税专用发票，并按税法规定缴纳增值税。相应地，最终将会影响“其他收益——债务重组收益”。